ROBERTA PEREIRA MARINHO

Desenvolvedora Web Jr - Front-end

(51) 98300-4515

27/10/1981

Porto Alegre/RS 💿



robertapmarinho@gmail.com



SOBRE MIM

Atuei na área laboratorial por aproximadamente 7 anos, onde exerci e adquiri experiência em Gestão da Qualidade. Concluí o curso superior de Gestão em Produção Industrial e fiz pós graduação em Engenharia de Produção. Em 2013, resolvi encarar um grande desafio, montei um negócio na área comercial e me tornei empreendedora. Trabalhei ativamente na minha loja por 9 anos. O aprendizado de trabalhar, no comércio e diretamente com público, é imensurável! No início de 2022 decidi que iria transicionar de carreira. Desde então, tenho feito cursos e estudado para ingressar na área da Tecnologia.

EXPERIÊNCIA

Mariños Estética e Moda feminina - Proprietária e Administradora da empresa

2013-2022

Minhas funções estavam em torno de manter o comércio ativo. Compras. Marketing. Administrativo. Gestão e supervisão de pessoas.

Lanagro/RS - Assistente Laboratorial Pleno

2012-2023

Minhas funções englobavam análises químicas e biológicas. Manutenção do Sistema da Qualidade para NBR/ISO IEC. Elaboração de documentos da qualidade. Auxílio na Gestão do Laboratório.

3 AM Clínica Odontológica LTDA - Assistente Administrativo

2011-2012

Minhas funções eram fechamento de contrato. Fluxo de caixa. Contas a pagar e a receber. Controle de produção.

Lanagro/RS - Assistente Laboratorial Senior

2005-2010

Minhas funções eram referentes aos ensaios de controle de qualidade das vacinas contra febre aftosa. Implementação e manutenção da norma NBR/IEC 17025. Auxílio na gestão do laboratório utilizando ferramentas de CEP e implementação do programa participativo 5 S. Verificação de equipamentos. Preparação de meios e reagentes. Treinamento nos documentos do Sistema de Gestão da Qualidade. Participação de ensaios inter-laboratoriais. Acompanhamento de auditorias internas e externas. Elaboração de documentos da qualidade.

EDUCAÇÃO

Especialização - MBA em Engenharia de Produção

2011 - 2012 UNINTER - Centro Universitário Internacional

Graduação - Gestão em Produção Industrial

2007 - 2010 IFSUL - Instituto Federal Sul-rio-grandense

Técnico - Técnico em Química

2003 - 2005 UFRGS - Universidade Federal do Rio Grande do Sul

LÍNGUAS

Inglês

Básico - Comunicação básica. Boa leitura.

Espanhol

Avançado

CURSOS COMPLEMENTARES

Desenvolvimento Pessoal - 38 horas

Técnicas de autodesenvolvimento; Foco: trazendo mais resultados para o dia a dia; Hábitos: da produtividade às metas pessoais.

Conclusão: abr/23

Iniciante em Programação - 71 horas

JS e HTML: desenvolvimento de jogos, desenhos e animação com lógica de programação; HTML5 e CSS3: criando páginas da Web, posicionamento, listas e navegação, formulários, tabelas e avançado em CSS.

Conclusão: mai/23

Business Agility - 27 horas

Agilidade; Gestão Ágil; Implementação de Business Agility nas organizações;

Organização de Equipes Ágeis.

Conclusão: jun/23

Empreendedorismo - 46 horas

Lean Startup; Plano de negócios; Business Model Canvas

Conclusão: jul/23

Front-End - 74 horas

Flexbox; Grid Layout; Layouts responsivos; Arquitetura CSS; JavaScript: explorando a linguagem, manipulação de DOM, métodos de array, consumindo e tratando dados de uma API.

Conclusão: ago/23

React - Especialização Front-End - 63 horas

React: desenvolvimento com JS, funcionamento de componentes, React Router com JS, Function Components, React: Hooks e contextos, Praticando React com JS.

Conclusão: set/23

HABILIDADES

- Organização
- Proatividade
- Metódica
- Constância nos estudos
- Observadora
- Aprendo Rápido
- Dinâmica
- Disciplina

- Trabalho em Equipe
- Liderança
- Senso de responsabilidade